最  高  行  政  法  院  裁  定
111年度聲再字第365號
聲  請  人  樂士多國際有限公司


代  表  人  梁志賢              
上列聲請人因與相對人財政部北區國稅局間營利事業所得稅事件
，對於中華民國111年5月26日本院111年度聲再字第172號裁定，
聲請再審，本院裁定如下：
　　主  文
再審之聲請駁回。
再審訴訟費用由聲請人負擔。
　　理  由
一、按對於確定裁定聲請再審，應依行政訴訟法第283條準用第2
    77條第1項第4款之規定表明再審理由，此為必須具備之程式
    。所謂表明再審理由，必須指明確定裁定有如何合於再審事
    由之具體情事，始為相當。倘僅泛言有何條款之再審事由，
    而無具體情事者，尚難謂已合法表明再審理由。如未表明再
    審理由，法院無庸命其補正。
二、聲請人前因營利事業所得稅事件提起行政訴訟，經臺北高等
    行政法院（下稱原審）105年度訴字第463號裁定駁回其訴，
    並遞經原審106年度再字第28號裁定駁回其再審聲請、本院1
    07年度裁字第786號裁定駁回其抗告確定後，先後多次聲請
    再審，均經本院各裁定分別駁回在案。茲聲請人復對最近一
    次即本院111年度聲再字第172號裁定（下稱原確定裁定），
    以有行政訴訟法第273條第1項第13款、第14款再審事由，聲
    請再審。聲請意旨略以：相對人98、99年度營利事業所得稅
    核定稅額繳款書展延繳款日期，係自民國103年6月6日起至1
    03年6月15日止，聲請人於繳款期滿之翌日起30日內之103年
    7月11日各別具書狀提起「復查聲明暨閱卷申請書」及「訴
    願聲明暨閱卷申請書」，皆未逾法定期限。相對人迄今仍未
    作出復查決定，難認合法；訴願機關怠於調查及審議，遲至
    103年11月25日始作成訴願決定，違反訴願法第80條第1項前
    段、第85條第1項前段規定，逾越法定期間，程序上顯有重
    大瑕疵，且侵害聲請人之審級利益，法院未予詳查，損及聲
    請人之裁判費用及公開審判權利，已構成行政訴訟法第273
    條第1項第13款、第14款之再審事由云云。經核其再審書狀
    所陳各節，無非係重述其在前訴訟程序各書狀之主張，而就
    原確定裁定以其未具體表明再審事由，認其再審聲請不合法
    予以駁回之內容，究有如何合於行政訴訟法第273條第1項第
    13款、第14款規定之具體情事，則未據敘明。依上開規定及
    說明，其再審聲請自非合法，應予駁回。　　
三、據上論結，本件聲請為不合法。依行政訴訟法第283條、第2
    78條第1項、第104條、民事訴訟法第95條、第78條，裁定如
    主文。
中　　華　　民　　國　　111 　年　　9 　　月　　29　　日
                    最高行政法院第一庭
                        審判長法官  吳  東  都　
                              法官　鄭  小  康
                              法官　曹  瑞  卿
                              法官　許  瑞  助   
                              法官　侯  志  融

以  上  正  本  證  明  與  原  本  無  異
中　　華　　民　　國　　111 　年　　9 　　月　　29　　日
                              書記官  蕭  君  卉